# 外国企业增值税会计处理

提问人：WLQIN 时间：2021-12-07 19:04:53
请教各位大神 境外公司为中国提供服务，未在中国设立机构等故中国企业代扣代缴增值税，请问一下外国公司对此业务的处理是否是已扣缴后的净额做收入。

回答人：chenyiwei
这取决于该外国企业适用的会计准则。一般理解在IFRS下可以接受按扣税后的净额确认收入的做法。